【裁判字號】    92,毒抗,63
【裁判日期】    920129
【裁判案由】    毒品危害防制條例
【裁判全文】
臺灣高等法院刑事裁定                              九十二年度毒抗字第六三號
    抗  告  人
    即  被  告  甲○○  男  三.
右抗告人因違反毒品危害防制條例案件，不服臺灣士林地方法院，中華民國九十一年
十二月十九日裁定（九十一年度毒聲字第一三五四號），提起抗告，本院裁定如左：
  主  文
抗告駁回。
  理  由
一、按犯毒品危害防制條例第十條之罪者（即施用第一、二級毒品），檢察官應先將
    被告送勒戒處所觀察、勒戒；經觀察、勒戒後，無繼續施用毒品之傾向者，應由
    檢察官為不起訴處分。毒品危害防制條例第二十條第一項、第二項定有明文；又
    依前項規定為不起訴之處分後，三犯第十條之罪以上者，不適用前項之規定。但
    應由檢察官聲請法院裁定先令入戒治處所施以強制戒治，復為同條例第二十條第
    三項但書所明定。
二、查抗告人即被告甲○○前曾因施用第二級毒品安非他命案件，先後二次經送觀察
    、勒戒後，均認無繼續施用毒品之傾向，由臺灣士林地方法院以八十七年度訴字
    第二二八號為免刑判決確定暨臺灣士林地方法院檢察署於民國（下同）八十九年
    一月二十七日，以八十九年度毒偵緝字第一五號為不起訴處分確定。惟被告於不
    起訴處分後，復基於施用第一級毒品之犯意，於九十一年九月二十八日十三時十
    分許採尿前回溯五日內之某時，在不詳處所施用第一級毒品海洛因，為警於同年
    九月二十八日十二時許，在臺北縣汐止市○○街二十四巷五十四弄三號即被告住
    處查獲，並扣得注射針筒一支。被告雖矢口否認犯行，惟被告尿液經送臺北市立
    療養院檢驗結果呈嗎啡陽性反應，有臺北市立療養院煙毒尿液檢驗報告書乙紙附
    於九十一年毒聲字第一三五四號卷可稽，足認抗告人確有非法施用海洛因之行為
    ，此外，復有本院被告全國前案紀錄表乙份在卷足憑（見毒聲字卷第四頁至第六
    頁）。原審認抗告人有非法施用第一級毒品海洛因之事實，且係三犯，依檢察官
    之聲請（見毒聲字卷第二頁）裁定令入戒治處所施以強制戒治一年，經核並無不
    合。
三、被告提起抗告意旨略以：被告未於九十一年九月二十八日前後施用毒品，尿液檢
    驗會呈陽性反應，應是抗告人於該期間生病服用藥物所致，此有國泰綜合醫院診
    斷證明書乙紙可證，爰依法提起抗告云云。惟依卷附之榮民總醫院八十三年四月
    七日北總內字第０三０五九號函所載，服用其他藥物以氣相層析質譜分析法分
    析結果，不會呈嗎啡偽陽性反應，被告尿液經送臺北市立療養院以氣相層析質譜
    儀法檢驗結果，確呈嗎啡陽性反應，此有臺北市立療養院於九十一年十月十七日
    出具之煙毒尿液檢驗報告書乙紙附於毒聲卷可稽（見原審裁定所載），被告否認
    犯行，臆測係服用治療「粉瘤」之藥物，因而尿液呈嗎啡陽性反應云云，尚無足
    採，被告之抗告為無理由，應予駁回。
四、據上論斷，應依刑事訴訟法第四百十二條，裁定如主文。
中    華    民    國    九十二    年       一       月      二十九      日
                             臺灣高等法院刑事第三庭
                                 審判長法  官  張  連  財
                                       法  官  黃  金  富
                                       法  官  林  明  俊
右正本證明與原本無異。
不得再抗告。
                                       書記官  蕭  進  忠
中    華    民    國    九十二    年       一       月      二十九      日


司法院資訊處製作；財團法人民間司法改革基金會備份。
